# 新收入准则下，已发生现金折扣又发生退货，该如何冲减收入？

提问人：王艺达 时间：2019-05-16 08:40:36
向各位请教一下，如图片所示的题目，已发生现金折扣，后发生退货，退货时该如何冲减收入呢？是按调整现金折扣后的实际收入和发生退货的比例的乘积冲减收入，还是按照未扣除现金折扣的金额和退货比例之积冲减收入？
对题目的答案不是特别看的懂。因为如果按题目答案，计算，加入是全额退货，那岂不是冲收入就冲多了吗？

回答人：chenyiwei
这个要看具体的交易安排。一般理解，如果已享受折扣，那么计算应退款金额时也是退回实际付款的金额。但也不排除实际操作中可能会有些特殊安排，这个问题不是会计问题，是谈判和实际操作问题，会计只是对已发生交易的事后如实记录。

提问人：王艺达 时间：2019-05-19 08:04:18
感谢您的回答！那多问一句，是不是可以认为，我贴的那个图片中的题目，存在问题描述不清的情况，而实务中按约定处理即可？

回答人：chenyiwei
可以这样理解。